臺灣花蓮地方法院刑事判決　　　　　　　　　　　　　　九十三年度易字第九五號
　　公　訴　人　臺灣花蓮地方法院檢察署檢察官
　　被　　　告　丁○○
右列被告因竊盜案件，經檢察官提起公訴（九十三年度核退偵字第三六○號），本院
判決如左：
    主  文
丁○○攜帶兇器竊盜，累犯，處有期徒刑柒月。
扣案檳榔刀壹把沒收。
    事  實
一、丁○○曾有違反槍砲彈藥刀械管制條例、毒品危害防制條例、多次竊盜等犯罪前
    科，其中因竊盜案件，經本院於民國九十年四月三十日，以九十年度林簡字第十
    七號判處有期徒刑六月，如易科罰金以三百元折算一日，於九十年七月十七日確
    定，並於九十一年十一月二十七日易科罰金執行完畢；嗣再因竊盜案件，經本院
    以九十年度易字第四八○號判處有期徒刑九月，旋再經台灣高等法院花蓮分院以
    九十一年度上易字第四五號判決駁回上訴，於九十一年八月一日確定，並於九十
    一年十一月二十七日入監執行，於九十二年八月十九日縮刑期滿執行完畢，詎猶
    不知警惕，明知其向王振政所承租之花蓮縣鳳林鎮山興里檳榔園係以相思樹及麻
    竹為界，竟意圖為自己不法之所有，於九十三年二月十四日中午十二時許，攜帶
    其所有客觀對人之生命、身體構成威脅，足供兇器使用之檳榔刀一把，故意逾越
    前揭界址，至花蓮縣鳳林鎮山興里台一九三線五六點三公里路旁往西約十五公尺
    處甲○○所承包種植之檳榔園內，以上揭檳榔刀竊取檳榔三串（共計一千零六粒
    ，價值約新台幣五百元）。適為甲○○發現，旋報警處理而查悉上情，並扣得作
    案用之檳榔刀一把。
二、案經花蓮縣警察局鳳林分局報請台灣花蓮地方法院檢察署檢察官偵查起訴。
    理  由
一、訊據被告丁○○雖坦承有於右揭時、地以扣案檳榔刀一把割取被害人甲○○所有
    之檳榔三串之事實不諱，惟矢口否認有何竊盜犯行，辯稱：伊當日係因現場雜草
    叢生，不慎越界誤割被害人之檳榔云云。然查，右揭犯罪事實，業據被害人甲○
    ○於警詢時指訴歷歷，質之被告於本院審理時並不諱言：伊所承租之檳榔園園主
    王振政曾告知檳榔園係以相思樹至麻竹之連線為界，而經本院會同檢察官暨被告
    共同到現場勘驗結果：現場確有一顆相思樹，聳立於山徑旁邊約二、三公尺處，
    山坡下方亦有麻竹一顆，相思樹高約數層樓，附近樹木約僅至相思樹半腰處，自
    相思樹之被告承租檳榔園界址至被害人遭割取之檳榔樹間，相距十五公尺遠，此
    有勘驗筆錄、現場地形圖各一份、現場照片二十七幀存卷可按。依被告所供：其
    係沿山徑由山上一路割取檳榔，對山徑旁之高聳相思樹自無視而未見之理，況被
    告曾因越界割取他人檳榔遭法院判處有期徒刑六月確定，並業已執行完畢等情，
    業據其供承在卷，且有台灣高等法院被告全國前案紀錄表一份附卷可稽，則其對
    界址之確認當較一般承租檳榔園者更為小心注意，乃其猶逾越界址達十五公尺之
    遙割取檳榔，足見被告對被害人所有前揭檳榔三串確有不法所有意圖甚明。再查
    ，證人即查獲本案之承辦警員丙○○於本院審理時到庭結證稱：被害人打電話報
    案稱檳榔被偷，伊到現場未見到嫌犯，因被害人稱有看到嫌犯帶著檳榔刀，乃帶
    被害人去找，其後發現嫌犯（按指被告），被害人就指認該人偷割檳榔，被害人
    問被告是否有偷割檳榔，被告也承認，我們就請被告回派出所，在警局製作筆錄
    時，被告說那些檳榔是他自己要吃的，但他說不知道所割的檳榔為誰所有等情（
    見本院九十三年九月二十九日審判筆錄），核與被告於警詢時所自承：檳榔三串
    是伊在山區所割，何人所有伊不知道，因該檳榔園未砍草，伊以為沒有人的等語
    相符（見丁○○九十三年二月十四日警詢筆錄），倘被告果係誤割他人檳榔，其
    主觀上自應認該三串檳榔係屬其所承包之王振政檳榔園所有，豈有答以不知該三
    串檳榔係何人所有之理，益見被告所辯要屬事後卸責之詞，不足採信。此外，並
    有警製現場圖、贓物領據各一份、警攝現場照片十三幀附卷及檳榔刀一把扣案可
    資佐證。綜上所陳，本件事證明確，被告丁○○竊盜犯行洵堪認定，應予依法論
    科。
二、按刑法第三百二十一條第一項第三款之攜帶兇器，乃指行為人攜帶兇器有行兇之
    可能，客觀上具有危險性，至其主觀上有無持以行兇或反抗之意思，尚非所問，
    查本件被告丁○○竊盜時攜有檳榔刀一把，業據被告丁○○於本院審理時供承在
    卷，雖係供行竊之工具，惟客觀上仍足對人之身體、生命構成威脅，而應成立攜
    帶兇器竊盜罪。故核被告丁○○所為，係犯刑法第三百二十一條第一項第三款之
    攜帶兇器竊盜罪。再被告曾有如事實欄所載之犯罪前科與執行紀錄，有臺灣花蓮
    地方法院檢察署刑案資料查註紀錄表及台灣高等法院被告全國前案紀錄表各乙份
    在卷可稽，其於前案執行完畢後五年內再犯本件有期徒刑以上之罪，為累犯，應
    依刑法第四十七之規定加重其刑。爰審酌被告曾有如事實欄所載犯罪前科，素行
    非佳，並審酌其犯罪之動機、目的、手段、竊盜所得財物之價值非鉅、犯罪後否
    認犯行，惟業已與被害人達成和解，有和解書一份存卷可參等一切情狀，量處如
    主文所示之刑，以示懲儆。至檳榔刀一支，查係被告所有，且供行竊之用，業據
    被告於本院審理時供明在卷，爰依刑法第三十八條第一項第二款規定，併予宣告
    沒收之。
據上論斷，應依刑事訴訟法第二百九十九條第一項前段，刑法第三百二十一條第一項
第三款、第四十七條、第三十八條第一項第二款，判決如主文。
本案經檢察官乙○○到庭執行職務。
中      華      民      國    九十三    年      十      月     十三     日
                              台灣花蓮地方法院刑事第二庭
                                  審判長  法  官  林碧玲
                                          法  官  俞秀美
                                          法  官  陳世博
右正本證明與原本無異。
如對本判決不服，應於送達後十日內，向本院提出上訴狀。（應抄附繕本）告訴人或
被害人如對於本判決不服者，應具備理由請求檢察官上訴，其上訴期間之計算係以檢
察官收受判決正本之日期為準。
                                  法院書記官
中      華      民      國    九十三    年      十      月     十四     日
附錄本判決論罪之法律條文：
刑法第三百二十一條第一項第三款
犯竊盜罪而有左列情形之一者，處六月以上五年以下有期徒刑：
一、於夜間侵入住宅或有人居住之建築物、船艦或隱匿其內而犯之者。
二、毀越門扇、牆垣或其他安全設備而犯之者。
三、攜帶兇器而犯之者。
四、結夥三人以上而犯之者。
五、乘火災、水災或其他災害之際而犯之者。
六、在車站或埠頭而犯之者。
前項之未遂犯罰之。
